臺灣高雄地方法院刑事判決　　　　　　　　　　　　　九十三年度訴字第五三一號
　　公　訴　人　臺灣高雄地方法院檢察署檢察官
　　被　　　告　乙○○
右列被告因違反毒品危害防制條例案件，經檢察官提起公訴（九十二年毒偵緝字第八
一九號），及移
行中，被告就被訴事實為有罪之陳述，經告知簡式審判程序之旨，並聽取當事人之意
見後，本院認宜以獨任進行簡式審判程序，裁定進行簡式審判程序，判決如左：
    主  文
乙○○連續施用第一級毒品，累犯，處有期徒刑壹年，扣案之海洛因拾貳包（合計淨
重拾柒點壹貳公克，空包裝重參點伍柒公克）、殘渣空袋捌個、注射針筒貳支均沒收
銷毀之。
    事  實
一、乙○○前於民國八十三年間因違反肅清煙毒條例案件經本院判處有期徒刑二年八
    月確定在案，嗣於八十五年間又因違反麻醉藥品管理條例案件，經本院以八十五
    年度易字第二四０三號刑事判決判處有期徒刑四月確定，二罪接續執行，甫於八
    十六年二月二十四日縮短刑期假釋出獄，其又於八十七年間因贓物案件，經本院
    以八十七年度易字第四五０九號判處有期徒刑三月確定，併執行其前揭撤銷假釋
    後之殘刑一年九月二十八日，於九十年一月一日縮短刑期執行完畢。再於八十六
    年間因煙毒案件，經台灣高等法院高雄分院裁定送勒戒處所觀察、勒戒後，認有
    繼續施用毒品之傾向，經該院以八十七年度上訴字第一三三三號裁定令入戒治處
    所施以強制戒治，強制戒治期滿後，並於八十八年十月二十八日以八十七年度上
    訴字第一三三三號刑事判決為免刑判決確定。詎仍不知悔改，明知海洛因業經公
    告列為毒品危害防制條例第二條第二項之第一級毒品，不得非法持有、施用，復
    基於施用第一級毒品海洛因之概括犯意，自九十二年十月六日上午十時許至九十
    三年一月二十九日上午十時許止，連續在高雄縣鳳山市○○路老人公園廁所內及
    同縣市○○街二０二號，以將海洛因摻水用針筒注射之方式，連續施用第一級毒
    品海洛因多次，第一次為警於九十二年十月六日下午三時五十分許於同縣市○○
    路老人公園人行道上查獲，並扣得第一級毒品海洛因八小包（合計淨重零點六三
    公克、包裝重二點零九公克）及海洛因殘渣袋八個；第二次為警於九十三年一月
    二十九日下午二時三十分許，於同縣市○○街二０二號執行搜索而與郭恭勛、楊
    三慶、廖文宏（三人另案偵辦）共同遭查獲，並扣得第一級毒品海洛因四包（合
    計淨重十六點四九公克、包裝重一點四八公克）及注射針筒二支。
二、案經高雄縣警察局鳳山分局報請臺灣高雄地方法院檢察署檢察官偵查起訴及移送
    併案審理。
    理  由
一、本件被告所犯為死刑、無期徒刑、最輕本刑為三年以上有期徒刑以外之罪，其於
    準備程序進行中，就被訴事實為有罪之陳述，經告知簡式審判程序之旨，並聽取
    當事人之意見後，本院認宜以獨任進行簡式審判程序，而裁定進行簡式審判程序
    審理，合先敘明。
二、右揭事實，業據被告乙○○於本院審理中自白不諱，且其二次為警查獲時所採取
    之尿液，經分別送請高雄縣政府衛生局檢驗結果，均呈嗎啡陽性反應，有高雄縣
    政府衛生局九十二年十月十四日九二煙檢字第一八四七號、姓名代碼對照表、該
    局九十三年二月三日九三煙檢字第一六二號、姓名代碼對照表各一紙附卷可稽。
    而扣案之白色粉末經分別送請法務部調查局檢驗結果，認該白色粉末均含海洛因
    成分（第一次查獲合計淨重零點六三公克，空包裝二點零九公克；第二次查獲淨
    重十六點四九公克，空包裝重一點四八公克，純度百分之五十四點六八，純質淨
    重九點零二公克），分別有該局九十二年十一月二十八日調科壹字第二二００一
    六二七二號鑑定通知書、該局九十三年二月十一日調科壹字第二二００一六六六
    五號鑑定通知書各一紙存卷可參，是該扣案之白色粉末應係第一級毒品海洛因無
    訛；又扣案之殘渣袋八個、注射針筒二支，經分別送高雄醫學大學附設中和紀念
    醫院檢驗結果，均呈海洛因陽性反應，有該院九十三年三月二十三日編號九三０
    三之二二０、九十三年四月六日編號九三０三之三四０檢驗報告二紙附卷可稽。
    再查海洛因施用入人體後水解還原成嗎啡，再循嗎啡之代謝方式排出體外，百分
    之八十以上於投與後二十四小時內自尿液排出，已據行政院衛生署藥物食品檢驗
    局（73）藥檢壹字第０三０二二一號、（80）藥檢壹字第０七一二號函說明綦詳
    ，足徵被告前開自白核與事實相符。另被告前於八十六年間因施用毒品案件，經
    台灣高等法院高雄分院以八十七年度上訴第一三三三號裁定令入戒治處所施以強
    制戒治，強制戒治期滿後，並於八十八年十月二十八日，以八十七年度上訴第一
    三三三號為免刑判決確定之事實，有台灣高等法院被告全國前案紀錄表及台灣高
    雄地方法院檢察署刑案資料查註紀錄表各一紙附卷可按，其於前開免刑判決後，
    五年內二犯本件施用毒品罪，事證明確，應予依法論科。
三、查毒品危害防制條例業於九十二年七月九日修正公布，且自九十三年一月九日施
    行，然就同條例第十條有關施用第一級及第二級毒品之罪名及法定刑度，則並無
    任何變更，亦即並無刑法第二條第二項有關行為後法律有變更，應無比較新舊法
    之問題，合先敘明。且被告係五年內再犯本件施用毒品罪，依新舊法第二十三條
    之規定，對於經強制戒治執行完畢釋放後，五年內再犯第十條之罪之處遇程序雖
    有不同，然新法對於五年內再犯第十條之罪者及舊法對於經強制戒治執行完畢後
    五年內二犯第十條之罪者，仍均由檢察官依法追訴其刑責結果並無不同，對於被
    告並無不利，自應予以論罪科刑。核被告所為，係犯毒品危害防制條例第十條第
    一項之施用第一級毒品罪。又其施用第一級毒品前後持有該毒品之低度行為，應
    分別被其施用之高度行為所吸收，不另論罪。被告先後多次施用海洛因犯行，時
    間緊接，方法相同，觸犯構成要件相同之罪，顯係基於概括犯意為之，為連續犯
    ，依刑法第五十六條之規定，以一罪論，並加重其刑。另公訴人就被告於九十二
    年十月六日下午三時五十分許為警查獲後，至九十三年一月二十九日上午十時許
    止連續多次吸食海洛因之行為，雖未經起訴，然該部分事實與公訴人起訴之犯罪
    事實既有連續犯之裁判上一罪關係，應為起訴效力所及，本院自應併予審判，附
    此敘明（至被告九十三年一月二十九日為警查獲時採取之尿液經送高雄縣政府衛
    生局檢驗結果，亦呈甲基安非他命陽性反應，是否另構成施用第二級，宜由檢察
    官另行卓處）毒品罪。再被告前於八十三年間因違反肅清煙毒條例案件經本院判
    處有期徒刑二年八月確定在案，嗣於八十五年間又因違反麻醉藥品管理條例案件
    ，經本院以八十五年度易字第二四０三號刑事判決判處有期徒刑四月確定，二罪
    接續執行，甫於八十六年二月二十四日縮短刑期假釋出獄，其又於八十七年間因
    贓物案件，經本院以八十七年度易字第四五０九號判處有期徒刑三月確定，併執
    行其前揭撤銷假釋後之殘刑一年九月二十八日，於九十年一月一日縮短刑期執行
    完畢之事實，有台灣高等法院被告全國前案紀錄表及台灣高雄地方法院檢察署刑
    案資料查註紀錄表各一紙附卷可按，其於五年內再犯本件最重本刑為有期徒刑以
    上之罪，為累犯，應依刑法第四十七條之規定，加重其刑，並依法遞加之。爰審
    酌被告前有施用毒品之不良素行，歷經觀察、勒戒及強制戒治程序後，仍未能徹
    底戒絕毒品，且屢經查獲，隨即再犯，顯見意志不堅，且有失政府制定毒品危害
    防制條例之立法美意，本不宜寬貸，惟念其施用毒品乃自戕一己之身體健康，尚
    未害及他人，且犯後終知能坦承犯行等一切情狀，量處如主文所示之刑。扣案之
    白粉經送驗結果，確定為海洛因無訛，已如前述，又扣案之殘渣袋八個、注射針
    筒二支，經送驗殘留有海洛因，亦如前述，因與第一級毒品海洛因無從析離，同
    係違禁物，爰依毒品危害防制條例第十八條第一項前段規定，併予宣告沒收銷毀
    之。
據上論斷，應依刑事訴訟法第二百七十三條之一第一項、第二百九十九條第一項前段
，毒品危害防制條例第十條第一項、第十八條第一項前段，刑法第十一條、第五十六
條、第四十七條，判決如主文。
本案經檢察官甲○○到庭執行職務。
中      華      民      國      九十三      年    四    月    二十九    日
                                  臺灣高雄地方法院刑事庭
                                      法  官  胡  宜  如
右正本證明與原本無異。
如不服本判決，應於判決送達後十日內，向本院提出上訴狀。
                                      書記官  蘇  溪  林
中      華      民      國      九十三      年    四    月    二十九    日
附錄法條：
毒品危害防制條例第十條
施用第一級毒品者，處六月以上五年以下有期徒刑。
施用第二級毒品者，處三年以下有期徒刑。
